【裁判字號】    99,審消債更,92
【裁判日期】    990325
【裁判案由】    聲請更生程序
【裁判全文】
臺灣高雄地方法院民事裁定          99年度審消債更字第92號
聲  請  人  甲○○
上列當事人聲請消費者債務清理事件，本院裁定如下：
    主  文
聲請人應於本裁定送達後十四日內，補提如附表所示之證明文件
到院。
    理  由
一、按債務人對於金融機構因消費借貸、自用住宅借款、信用卡
    或現金卡契約而負債務，在聲請更生或清算前，應提出債權
    人清冊，以書面向最大債權金融機構請求協商債務清償方案
    並表明共同協商之意旨；債務人聲請更生時，應提出財產及
    收入狀況說明書及其債權人、債務人清冊，消費者債務清理
    條例第151 條第1 項及第43條第1 項分別定有明文。又聲請
    更生或清算不合程式、不備其他要件或拒絕提出關係文件者
    ，法院應以裁定駁回之，但其情形可以補正者，法院應定期
    間先命補正，復為同條例第8 條、第46條所明定。
二、本件聲請意旨略以：其有不能清償債務情事，對於金融機構
    因消費借貸、自用住宅借款、信用卡或現金卡契約而負債務
    ，且其無擔保或無優先權之債務總額未逾新臺幣1,200 萬元
    ，復未經法院裁定開始清算程序或宣告破產，爰聲請更生等
    語。
三、惟查：聲請人並未提出依照前揭消費者債務清理條例第151
    條第1 項規定以書面向最大債權金融機構請求協商債務清償
    方案及協商結果證明文件，且所提出財產收入狀況之證明文
    件亦有不足，爰定期命聲請人於消費者債務清理條例施行後
    ，依金融機構債務協商機制規定檢附資料向最大債權金融機
    構申請協商，並補提如附表所示財產及收入狀況等證明文件
    到院，如逾期未補正，則駁回其更生聲請。
中    華    民    國    99    年    3     月    25    日
              民事第四庭    法      官  黃宏欽
上為正本係照原本作成
本件不得抗告
中    華    民    國    99    年    3     月    25    日
                            書  記  官  吳良美
附表：
1.提出於消費者債務清理條例施行後，聲請人向最大債權金融機
  構聯邦商業銀行檢附下列資料：(1)前置協商申請書正本(2)身份
  證正反面影本(3)前置協商申請人財產及收支狀況說明書正本(4)
  債權人清冊（檢附向財團法人金融聯合徵信中心申請金融機構
  債權人清冊正本）(5)近2 年度綜合所得資料清冊及最近1 個月
  核發之財產資料清單(6)近3 個月薪資證明文件(7)勞工保險被保
  險人投保資料表及明細正本（如無投保則無須提供）申請協商
  之證明文件（須提出全部申請資料及最大債權金融機構收受之
  證明）。
2.上開申請協商成立或不成立之證明文件（例如最大債權金融機
  構於聲請人申請協商後30日不開始協商，或自開始協商之翌日
  起逾90日協商不成立，或拒絕協商而退件，本項證明文件如於
  14日內無法提出請先補正附表其餘證明文件）。
3.聲請人95年國稅局綜合所得稅各類所得資料清單及98年1 月迄
  今薪資單（除轉帳證明外）。
4.聲請前2 年健保之投保資料（含投保單位及投保金額）。
5.受扶養人陳羿暄、陳佳蓴、陳莉柔及前配偶陳炎緒96、97年度
  之國稅局財產歸屬資料及綜合所得稅各類所得資料清單、最新
  全戶戶籍謄本正本（記事欄勿省略）、離婚協議書影本，如無
  法提出前配偶之所得資料請陳報其身份證字號。
6.聲請前2 年內必要支出及扶養費證明文件（需提出收據及明細
  ），並陳明為何須有健康食品支出之必要。
7.其餘不能清償債務或有不能清償債務之虞之相關證明文件（例
  如生病之診斷證明書、非自願性離職證明書等）。
8.聲請前2 年依約定每月應向各債權人繳納及每月實際向各債權
  人（包括無擔保及有擔保之債權）清償貸款之數額及明細。
9.聲請人名下之人壽保險單完整保險契約（須含投保金額及期間
  ），如另有其他投資型保險單、股票、基金或其他財產及收入
  ，亦應併為陳明其種類之現值金額及提出證明文件影本。
10.請說明聲請人及受扶養人是否有領取低收入戶補助、教育補助
  、房租補助、失業給付或其他津貼或補助，其期間及領取總金
  額，並提出領取補助款之存摺等證明文件。
11.聲請人向債權人土地銀行辦理勞工抒困貸款之債權契約，如有
  記載錯誤情形，請於債權人清冊更正。
12.聲請人提出之聯徵中心信用報告顯示有聯邦、遠東、永豐、中
  信銀行，惟聲請人之債權人清冊未列上開4 家銀行，請聲請人
  釋明未列入之原因，是否已清償完畢？或如有記載錯誤請提出
  更正後之債權人清冊。
13.房屋租賃契約書、聲請前1 日回溯2 年期間之房租支出證明文
  件（如以現金支付請提出出租人出具聲請人已繳納租金之證明
  ）。
14.陳明可符合免責條款之更生方案及財源說明，如無法提出，應
  陳明是否轉成清算程序？
15.名下是否有機車等動產？如有者，請提出機車行照影本。
16.提出擔任陳翌暄高雄銀行助學貸款保證債務人之債權契約及保
  證契約書。並釋明該債務是否發生主債務人逾期未清償之狀況
  ？另聲請人是否已負清償責任？如已逾期且經高雄銀行追償，
  則現積欠本金為若干？請提出相關債權額存在證明文件；如該
  債務未逾期者，則聲請人尚不需負擔保証責任，其債權尚未發
  生，該行不應列入聲請人之債權人清冊，故請更正債權人清冊
  。
17.提出慶豐銀行債權轉讓予匯誠第二資產管理股份有限公司之債
  權轉讓通知書等證明文件。
（注意事項：請聲請人一律以Ａ4 格式依附表順序分項書寫及黏
貼證明文件，於文件左邊裝訂，切勿超出或小於Ａ4 紙張大小）

司法院資訊處製作；財團法人民間司法改革基金會備份。
